# 企业的网络布线及监控系统

提问人：lanjian229 时间：2013-02-06 19:50:10
如果是房屋建造过程中布置，由于其与房屋并不具有相同的寿命，而且该系统中的各部分也是有不同寿命，甚至需要经常维护及增减设备等，这样是否就更不能资产化呢？

回答人：chenyiwei
可确认为一项单独的固定资产，不能计入房屋建筑物价值。

提问人：arainyday 时间：2013-02-07 10:56:34
回复 lanjian229 的帖子
房屋建造成本会包括水、电、暖及其他配套设施，核算时是全部纳入房屋成本中，没有必要分开，监控系统也是同理啊。

回答人：chenyiwei
在计算房产税时，依附于房屋的附属设施的价值可能需计入计税原值中，但会计核算中由于使用年限和房屋本体不同，为企业带来经济利益的方式也有差异，所以列报为单独的固定资产，不能并入房屋建筑物价值。

提问人：zico9999 时间：2013-03-07 09:21:12
所购建的固定资产达到预定可使用状态是指资产已经达到购买方或建造方预定的可使用状态。具体可从以下几个方面判断：
（ 1 ）固定资产的实体建造（包括安装）工作已经全部完成或者实质上已经完成； 　　（ 2 ）所购建的固定资产与设计要求或合同要求相符或基本相符，即使有极个别与设计或合同要求不相符的地方，也不影响其正常使用； 　　（ 3 ）继续发生在所购建固定资产上的支出金额很少或几乎不再发生。 如果一幢房屋当时签订合同时是以入住为要求，即包含了装修部分，那么就应等到房屋全部装修完成才能计提折旧~~不知道我的理解是否正确？

回答人：chenyiwei
房屋本体和装修还是两项互相独立的固定资产，建议分别考虑达到预定可使用状态的时间。当然从外部购入的装修房除外，这两部分应同时达到预定可使用状态。其他情况应分开考虑。